【裁判字號】    83,訴更一,1
【裁判日期】    950120
【裁判案由】    分割共有物
【裁判全文】
臺灣桃園地方法院民事裁定             83年度訴更一字第1號
原      告  巳○○
訴訟代理人  呂理胡律師
原      告  Ｏ  ○
原      告  甲戌○吳美月之承.
原      告  甲戊○吳美月之承.
原      告  ｈ○○
原      告  甲○○
上開四人共同
訴訟代理人  呂理胡律師
原      告  甲Ｖ○
原      告  甲Ｆ○
原      告  甲Ｑ○○
原      告  申○○
上開三人共同
訴訟代理人  呂理胡律師
原      告  甲Ｒ○○
原      告  甲  Ｓ
原      告  戌○○
原      告  ｄ○○馬峻章之承.
原      告  ｅ○○馬峻章之承.
原      告  甲地○
上開四人共同
訴訟代理人  呂理胡律師
原      告  甲黃○
原      告  ｊ○○
原      告  Ｓ○○
原      告  Ｂ○○
原      告  甲Ｉ○
原      告  甲Ｇ○
原      告  甲庚○
上開五人共同
訴訟代理人  呂理胡律師
原      告  Ｐ○○
                        126.
原      告  Ｘ○○○孫官臣之.
訴訟代理人  呂理胡律師
原      告  甲Ｅ○
原      告  ｂ○○
原      告  甲Ｌ○
原      告  甲Ｍ○○
原      告  Ｑ○○田詹巧雲之.
上開四人共同
訴訟代理人  呂理胡律師
原      告  子  ○
訴訟代理人  Ｅ○○
            呂理胡律師
原      告  Ｗ○○
原      告  甲Ｗ○吳本公、高.
原      告  天○○
原      告  甲宇○
上開四人共同
訴訟代理人  呂理胡律師
原      告  楊為福
原      告  寅○○
訴訟代理人  呂理胡律師
原      告  ｆ○○邵梅芝之承.
原      告  ｌ○○邵梅芝之承.
原      告  ｍ○○邵梅芝之承.
原      告  ｋ○○邵梅芝之承.
原      告  辰○○吳依闊之承.
訴訟代理人  呂理胡律師
原      告  午○○吳依闊之承.
原      告  卯○○吳依闊之承.
原      告  未○○吳依闊之承.
原      告  酉○○馬樹善之承.
上開三人共同
訴訟代理人  呂理胡律師
原      告  行政院退除即林康康之遺產管理人
            退役官兵輔導委員會桃園縣榮民服務處
法定代理人  甲Ｊ○
訴訟代理人  Ｔ○○
複代理人    Ｕ○○
原      告  甲天○為湯志雲之.
原      告  Ａ○○
原      告  甲Ｈ○
原      告  甲Ｕ○○
原      告  乙○○兼李寶珠之.
上開五人共同
訴訟代理人  呂理胡律師
原      告  甲宙○洪宗堂之承.
訴訟代理人  呂理胡律師
            黃秋田律師
原      告  ｓ○○練忠梅之承.
訴訟代理人  呂理胡律師
原      告  甲亥○王震之承當.
原      告  玄○○古炳坤之承.
原      告  ｉ○○○為楊燕居.
原      告  宇○○呂任堂之承.
原      告  ｖ○○許蕭秀鑾之.
原      告  ｕ○○許蕭秀鑾之.
原      告  甲Ｔ○嚴余冬美之.
原      告  趙家儀原名趙永青.
原      告  丑○○周慶三之承.
上開八人共同
訴訟代理人  呂理胡律師
原      告  Ｇ○○周慶三之承.
原      告  Ｈ○○周慶三之承.
原      告  Ｎ○○周慶三之承.
原      告  丁○○周慶三之承.
原      告  戊○○周慶三之承.
法定代理人  己○○
            Ｍ○○
原      告  Ｌ○○周慶三之承.
法定代理人  Ｋ○○
            ｏ○○
原      告  Ｆ○○沈國昌之承.
上開五人共同
訴訟代理人  呂理胡律師
原      告  ｑ○○
訴訟代理人  甲Ｃ○
            甲Ｂ○
            呂理胡律師
原      告  Ｒ○○
原      告  ｒ○○李景新之承.
原      告  甲Ｏ○鍾仁麟之承.
原      告  甲Ｐ○鍾仁麟之承.
原      告  宙○○
原      告  ｚ○○
上開六人共同
訴訟代理人  呂理胡律師
被      告  壬○○○
訴訟代理人  辛○○
被      告  ｔ○○熊金愷之承.
訴訟代理人  ｗ○○
被      告  甲己○○
被      告  甲Ｋ○○
被      告  亥○○
被      告  甲甲○陳謝權英之.
                      出境國外.
被      告  Ｙ○○
被      告  ｃ○○
被      告  ａ○○
被      告  Ｚ○○
被      告  ｐ○○
被      告  ｇ○○
被      告  甲玄○○
被      告  甲申○
被      告  庚○○張上海原.
被      告  甲酉○曾得壽之承.
被      告  ｎ○○○曾得壽之.
被      告  Ｄ○○○曾得壽之.
被      告  癸○○○曾得壽之.
被      告  甲巳○曾得壽之承.
被      告  甲申○曾得壽之承.
被      告  甲辰○曾得壽之承.
被      告  甲午○曾得壽之承.
被      告  甲未○曾得壽之承.
被      告  行政院國軍退除役官兵輔導委員會桃園榮民服務處
            即翟朝臣之遺產管理人
法定代理人  甲Ｊ○
訴訟代理人  甲Ｄ○
            Ｔ○○
複 代理人   Ｕ○○
被      告  丙○○王先華之承.
被      告  黃○○王先華之承.
被      告  Ｊ○○周明聰之承.
被      告  Ｉ○○周明聰之承.
被      告  地○○
被      告  財團法人私立南亞技術學院
法定代理人  甲Ｎ○馬樹桃之承.
訴訟代理人  吳東霖律師
            甲Ａ○
被      告  甲乙○陳光榮之承.
被      告  甲丁○陳光榮之承.
被      告  甲丙○陳光榮之承.
被      告  ｘ○○
被      告  ｙ○○
被      告  Ｃ  ○陳光梓之承.
被      告  甲子○陳光梓之承.
被      告  甲丑○陳光梓之承.
被      告  甲癸○陳光梓之承.
被      告  甲卯○陳光梓之承.
被      告  甲壬○陳光梓之承.
被      告  甲辛○陳光梓之承.
兼上開七人
訴訟代理人  甲寅○陳光梓之承.
被      告  Ｖ○○
上列當事人間請求分割共有物事件，本院裁定如下：
    主      文
本件應由ｆ○○、ｌ○○、ｍ○○、ｋ○○承受原告邵梅芝續行
訴訟。
本件應由甲酉○、ｎ○○○、Ｄ○○○、癸○○○、甲巳○、甲
申○、甲辰○、甲午○、甲未○承受被告曾得壽續行訴訟。
    理      由
一、按當事人死亡者，訴訟程序在有繼承人、遺產管理人或其他
    依法令應續行訴訟之人承受其訴訟以前當然停止，民事訴訟
    法第168 條定有明文。又民事訴訟法第168 條至第172 條及
    第174 條所定之承受訴訟人，於得為承受時，應即為承受之
    聲明。當事人不聲明承受訴訟者，法院亦得依職權，以裁定
    命其續行訴訟，民事訴訟法第175 條第1 項、第178 條分別
    定有明文。經查，本件原告邵梅芝於起訴後民國93年10月20
    日死亡，有戶籍謄本在卷可按。查ｆ○○、ｌ○○、ｍ○○
    、ｋ○○等人為邵梅芝之繼承人；又被告曾得壽於94年6 月
    26日死亡，甲酉○、ｎ○○○、Ｄ○○○、癸○○○、甲巳
    ○、甲申○、甲辰○、甲午○、甲未○等人為曾得壽之繼承
    人，惟其等均未聲明承受訴訟，爰依民事訴訟法第178 條之
    規定裁定如主文。
中    華    民    國    95    年    1     月    20    日
                  民事第三庭  法  官  林望民
以上正本係照原本作成
如不服本裁定應於送達後10日內向本院提出抗告狀，並應繳納抗
告裁判費新台幣1,000元。
中    華    民    國    95    年    1     月    20    日
                              書記官  曾建中


司法院資訊處製作；財團法人民間司法改革基金會備份。
